臺灣高等法院臺中分院刑事裁定　
111年度聲字第1137號
聲  請  人  臺灣高等檢察署臺中檢察分署檢察官     
受  刑  人  梁清閔



上列聲請人因受刑人數罪併罰有二裁判以上，聲請定其應執行之
刑（聲請案號：111年度執聲字第501號），本院裁定如下：
    主  文
甲○○因犯如附表所示各罪所處之刑，應執行有期徒刑貳年壹月。
    理  由
一、聲請意旨略以：受刑人甲○○因詐欺數罪，先後經判決確定如
    附表。數罪中雖有刑法第50條第1項但書所列情形，惟受刑
    人已請求檢察官聲請定應執行刑，有臺灣臺中地方檢察署民
    國111年5月5日是否請求定應執行刑調查表足稽，應依刑法
    第50條第2項、第53條及第51條第5款規定，定其應執行之刑
    ，爰依刑事訴訟法第477條第1項規定聲請定其應執行刑等語
    。
二、按裁判確定前犯數罪者，併合處罰之。但有下列情形之一者
    ，不在此限：一、得易科罰金之罪與不得易科罰金之罪。二
    、得易科罰金之罪與不得易服社會勞動之罪。三、得易服社
    會勞動之罪與不得易科罰金之罪。四、得易服社會勞動之罪
    與不得易服社會勞動之罪。前項但書情形，受刑人請求檢察
    官聲請定應執行刑者，依第51條規定定之，刑法第50條定有
    明文。故若受刑人就其所犯數罪所處之各刑，有刑法第50條
    第1項但書之情形 ，而欲一同併合處罰時，應由受刑人請求
    檢察官向法院聲請定應執行刑，檢察官不得自行依職權逕向
    法院聲請，以維受刑人之權益。
三、經查：
　㈠受刑人甲○○因犯如附表所示等數罪，經本院先後判處如附表
    所示之刑，均經確定在案，有該案件判決書及其臺灣高等法
    院被告前案紀錄表在卷可稽。而受刑人所犯如附表所示之各
    罪，編號1至2所示之罪均為不得易科罰金、不得易服社會勞
    動之罪，編號3所示之罪則為不得易科罰金、得易服社會勞
    動之罪，合於刑法第50條第1項但書之情形。茲檢察官依受
    刑人甲○○之請求聲請合併定其應執行之刑，有卷附受刑人11
    1年5月5日「刑法第50條第1項但書案件是否請求定應執行刑
    調查表」可稽，本院審核認聲請為正當。復依最高法院110
    年度台抗大字第489號大法庭裁定意旨：「定應執行刑，不
    僅攸關國家刑罰權之行使，於受刑人之權益亦有重大影響，
    除顯無必要或有急迫情形外，法院於裁定前，允宜予受刑人
    以言詞、書面或其他適當方式陳述意見之機會，程序保障更
    加周全。」本院函知受刑人於文到後5日內陳述意見，受刑
    人於111年5月26日親自收受本院函文後，於同日具狀表示無
    意見，有本院111年5月23日111中分高刑竟111聲1137字第00
    4777號刑事庭函（稿）、送達證書、本院陳述意見調查表各
    1份在卷（見本院卷第89、91、93頁）可稽。　　　　
　㈡另附表編號1至2及本院110年度金上訴字第1346號判決（下稱
    原判決）附表二編號17所示之罪，曾經原判決就不得易服社
    會勞動部分之罪處應執行有期徒刑1年4月、就得易服社會勞
    動部分之罪處應執刑有期徒刑1年，嗣當事人不服提起上訴
    ，經最高法院以111年度台上字第731號就原判決附表二編號
    17所示之罪判決撤銷改諭知不受理，其餘之罪（即附表編號
    1至2所示之罪）判決上訴駁回確定在案，則原判決關於定應
    執行刑部分之基礎，當然失效。本院考量法律性內、外部界
    限之拘束，並衡酌受刑人人格、所犯各罪侵害法益之異同、
    對侵害法益之加重效應及時間、空間之密接程度，刑罰邊際
    效應隨刑期而遞減及其所生痛苦程度隨刑期而遞增，暨考量
    受刑人復歸社會之可能性，而為整體評價後，爰定應執行刑
    如主文所示。
據上論斷，應依刑事訴訟法第477條第1項，刑法第53條、第51條
第5款，裁定如主文。 　　　　　　
中　　華　　民　　國　　111 　年　　 6 　月　　1  　　日
            刑事第九庭  審判長法　官　紀　文  勝
                              法　官　紀  佳  良
                              法　官　賴  妙  雲
以上正本證明與原本無異。
如不服本裁定，應於收受送達後5日內向本院提出抗告書狀。因
疫情而遲誤不變期間，得向法院聲請回復原狀。

                              書記官  林  玉  惠
　　　　　　　　　　　　　　　
中　　華　　民　　國　　111 　年　　6 　　月　　1 　　日
附表
編號  1 2 3  罪名  詐欺 詐欺 （計3罪） 詐欺 （計20罪） 宣告刑   有期徒刑1年1月 均處有期徒刑1年 均處有期徒刑6月 犯罪日期    109.07.08 109.07.08（2次） 109.07.07至 109.07.08 109.07.07(8次)   109.07.08(12次) 偵查(自訴)機關年度及案號  臺中地檢109年度少連偵字第284號等 臺中地檢109年度少連偵字第284號等 臺中地檢109年度少連偵字第284號等 最後 事 實 審 法院 臺灣高等法院臺中分院 臺灣高等法院臺中分院 臺灣高等法院臺中分院  案號 110年度金上訴字 第1346號 110年度金上訴字 第1346號 110年度金上訴字 第1346號  判決日期 110.10.19 110.10.19 110.10.19 確定判決 法院  最高法院 最高法院 最高法院  案號 111年度台上字 第731號 111年度台上字 第731號 111年度台上字 第731號  確定判決日期 111.03.03 111.03.03 111.03.03 得易科、易服社勞否之案件  不得易科 不得社勞 不得易科 不得社勞 不得易科 得社勞 備註  臺中地檢111年度執字第3748號 臺中地檢111年度執字第3748號 臺中地檢111年度執字第3749號   編號1至2定應執行有期徒刑1年4月